# 两个公司投资时如何处理？合并报表？

提问人：嫂嫂自重 时间：2016-11-22 10:26:13
我谈谈个人的看法 1 、被投资企业最终具有权力是哪方、股利分配是作何约定 2 、董事会、股东会议事规则是否体现了哪方具有权力3 、如果意见冲突时候的处理机制是如何 4 、如果董事人数、股东会表决权双方都是对半开；没有一方能够实现控制，或者该控制是暂时的，容易被另一方申请股东会进行变更，那么我认为双方都不能认为能够对该企业实现了控制，都不能将其纳入合并报表范围内

回答人：chenyiwei
“控制”是排他性的，即一个企业只能有一个对其具有控制权的股东。既然认定B控制C，则A就不可能控制C，最多可能对C有重大影响。